【裁判字號】    90,訴,1688
【裁判日期】    901219
【裁判案由】    偽造貨幣
【裁判全文】
臺灣桃園地方法院刑事判決                          九十年度訴字第一六八八號
    公  訴  人  臺灣桃園地方法院檢察署檢察官
    被      告  乙○○
    指定辯護人  本院公設辯護人  丙○○
    被      告  丁○○
    選任辯護人  戊○○
右列被告因竊盜案件，經檢察官提起公訴（九十年度偵字第三九六六號、偵緝字第六
七三號），本院判決如左‥
    主  文
乙○○共同連續行使偽造之通用貨幣，處有期徒刑參年肆月。扣案鈔號：ＣＭ四五四
○○三ＵＨ千元大鈔伍張及鈔號為ＪＬ四四○九七九ＸＤ之千元鈔壹張均沒收。
丁○○共同行使偽造之通用貨幣，處有期徒刑壹年拾月，緩刑參年。扣案鈔號：ＣＭ
四五四○○三ＵＨ千元大鈔伍張及鈔號為ＪＬ四四○九七九ＸＤ之千元鈔壹張均沒收
。
    事  實
一、乙○○於民國（下同）九十年二月間某日，在桃園縣境內不詳處所，明知年籍不
    詳之成年男子所交付之新台幣（下同）仟元券五張，皆係偽造之通用紙幣（鈔號
    為：ＣＭ四五四○○三ＵＨ五張）竟仍意圖供行使之用而予以收集，繼基於行使
    之概括犯意，分別於同月二十七日二十二時許、二十八日十一時三十分許及二十
    三時四十分許，三次（每次行使一張仟元偽鈔）在桃園縣龜山鄉○○村○○路○
    段三三八號「網路高手」店內，向店員甲○○行使，前二次換佰元真鈔，第三次
    購買十元飲料，均致甲○○陷於錯誤，換真鈔或找真鈔予乙○○使用，乙○○得
    手後食髓知味擬重施故技但自忖多次持偽鈔消費恐遭人視破，適於前述網路咖啡
    店外巧遇丁○○，即與之形成犯意聯絡，交付一張千元大鈔予亦明知係偽鈔之丁○○，由丁○○於同日（二十八日）二十三時五十分許，持該偽造之千元鈔票一
    張，向甲○○結清二百七十元之欠款，並取得真鈔七百三十元，再至店外將餘款
    交予乙○○，乙○○續取第五張偽造仟元鈔票，由丁○○再入店內消費，惟未及
    行使即為店員甲○○發覺而報警查獲，並於丁○○身上取出該紙偽鈔。
二、案經桃園縣察局龜山分局報請台灣桃園地方法院檢察署檢察官偵查起訴。
    理  由
一、右揭事實，訊據被告丁○○坦承不諱，核與證人甲○○證述相符，並有扣案之五
    張偽造千元大鈔可稽，事證明確，堪以認定。被告乙○○則矢口否認，辯稱僅交
    付一張偽鈔予丁○○，並稱僅取得三張千元鈔票，而該三張鈔票，係在市場內向
    經營小販之祖母支借，不知係偽鈔云云。經查，其確實先獨自於前述網路咖啡店
    內行使三張千元大鈔，嗣再交由被告丁○○行使另二張偽鈔一情，分為證人甲○○及同案被告丁○○證述甚明，其供稱僅向祖母借取三張千元大鈔一節，已令人
    生疑。次查，扣案之偽造千元鈔均係同號，其來源應係同一，而其祖母在市場經
    營小販，每日營業額是否有五千元已有疑問？縱有可能竟均收受同一來源之偽鈔
    更屬少有，益令人生疑？再查，扣案之偽鈔，品質低劣，一經手無須詳看即可分
    辨真偽，業據同案被告丁○○於審理供述明確，被告乙○○殊無不知所取得之五
    張千元大鈔係偽鈔之理，是綜上所述其所辯無非卸責之詞，委無可取，其犯行事
    證亦明，亦堪認定。
二、核被告乙○○、丁○○二人所為，均係犯刑法第一百九十六條第一項之行使偽造
貨幣罪。其二人就行使第四張偽鈔部份，有犯意聯絡，行為分擔，為共同正犯。
    其二人於行使偽造貨幣前之意圖供行使之用而收集之行為，均為行使行為所吸收
    ，均不另論罪。又被告乙○○先後數次行使偽造千元大鈔，時間緊接、所犯又係
    構成要件相同之罪名，顯基於概括犯意為之，為連續犯，應論以一罪並加重其刑
    。又被告丁○○年甫過十八足歲，涉世未深，所為對於金融秩序之影響微乎其微
    且係遭人慫恿始蹈刑章，其情節若宣告法定最低度刑仍嫌過重，爰依刑法第五十
    九條減輕其刑。爰審酌被告二人犯罪之動機、目的、手段及其品性、生活狀況、
    智識程度、犯罪所生之損害、犯罪後態度等一切情狀，分別量處如主文所示之刑
    ，以資懲儆。又被告丁○○前未曾受有期徒刑以上刑之宣告，有台灣高等法院被
    告全國前案紀錄表可稽，因一時失慮，偶罹刑典，事後已坦承犯行，深具悔意，
    經此刑之宣告後，應知警惕而無再犯之虞，本院因認暫不執行其刑為當，予以宣
    告緩刑參年，用啟自新。至扣案如事實欄所載之鈔號：ＣＭ四五四○○三ＵＨ千
    元大鈔五張及本案另所扣得而非被告乙○○所行使之第六張鈔號為ＪＬ四四○九
    七九ＸＤ之偽造千元大鈔一張均沒收。
據上論斷，應依刑事訴訟法第二百九十九條第一項前段、刑法第二十八條、第五十六
條、第一百九十六條第一項、第二百零五條、第五十九條、第七十四條第一款，罰金
罰鍰提高標準條例第一條，判決如主文。
本案經檢察官廖江憲到庭執行職務。
中      華      民      國      九十      年    十二    月    十九    日
                                臺灣桃園地方法院刑事第一庭
                                    法  官   潘政宏
右正本證明與原本無異。
如不服本判決，應於判決送達後十日內向本院提出上訴狀( 應附繕本 )，上訴於臺灣
高等法院。
                                    書記官   王月香
中        華        民        國     九十   年   十二   月    二十    日
附錄法條：
刑法第一百九十六條
行使偽造、變造之通用貨幣、紙幣、銀行券或意圖供行使之用而收集或交付於人者，
處三年以上十年以下有期徒刑，得併科五千元以下罰金。
收受後方知為偽造、變造之通用貨幣、紙幣、銀行券，而仍行使或意圖供行使之用而
交付於人者，處五百元以下罰金。
第一項之未遂犯罰之。


司法院資訊處製作；財團法人民間司法改革基金會備份。
